臺灣桃園地方法院民事判決
111年度訴字第701號
原      告  桃園市大園區農會

法定代理人  游智健  
訴訟代理人  陳健雄  
被      告  郭武明  
上列當事人間請求清償借款事件，本院於民國111年8月18日言詞
辯論終結，判決如下：
    主  文
被告應給付原告新臺幣捌拾萬參仟伍佰捌拾玖元及以如附表「利
息」、「違約金」欄所載方式計算之利息、違約金。
訴訟費用由被告負擔。
    事實及理由
壹、程序方面：
    按訴狀送達後，原告不得將原訴變更或追加他訴，但擴張或
    減縮應受判決事項之聲明者，不在此限，民事訴訟法第255
    條第1 項但書第3 款定有明文。本件原告前聲請核發支付命
    令，請求被告給付新臺幣（下同）89萬9,330元及自民國110
    年8月19日起按週年利率百分之3.59計算之利息，逾期6個月
    以內者，按上開利率百分之10，逾期超過6個月者，按上開
    利率百分之20計算之違約金（見本院促字卷第2至3頁）；經
    本院以111年度促字第559號支付命令准許，因被告於法定期
    間內聲明異議，上開支付命令之聲請視為起訴；嗣原告於11
    1年8月18日言詞辯論期日當庭將上開請求變更為：被告應給
    付原告80萬3,589元及以如附表「利息」、「違約金」欄所
    載方式計算之利息、違約金（見本院訴字卷第39至40頁），
    經核屬縮減應受判決事項之聲明，揆諸前揭法條規定，原告
    上開訴之變更，應予准許，合先敘明。
貳、實體方面：
一、原告主張：被告於101年5月18日向原告借款200萬元，約定
    借款期間自101年5月18日起至116年5月18日止，利息按機動
    利率計算（現為週年利率百分之3.25），應按月分期平均攤
    還本息。並約定如未按期攤還本息時，自逾期之日起6個月
    以內，按放款利率10%，逾期超過6個月以上者，按放款利率
    20%計付違約金。詎被告僅攤還本息至111年4月18日，即未
    再還款，其債務視為全部到期，尚欠本金80萬3,589元及利
    息、違約金未清償，爰依消費借貸之法律關係，請求被告清
    償尚積欠之本金、利息及違約金等語，並聲明：被告應給付
    原告80萬3,589元及以如附表「利息」、「違約金」欄所載
    方式計算之利息、違約金。
二、被告則以：原告已同意其於2年期限內只繳利息、不用攤還
    本金，其每月都有繳利息，故並無違約不還款之情事等語，
    資為抗辯，並聲明：原告之訴駁回。
三、得心證之理由：
  ㈠原告主張上開事實，業據其提出與所述相符之借據、授信約
    定書、放款戶資料一覽表查詢資料為證（見本院促字卷第4
    至6頁背面、訴字卷第47頁），堪信屬實。
  ㈡被告雖以前詞置辯，並以存款憑條上註記「4/26 PM15：30前
    再交付6000元，即申辦純繳息，免攤本金期限2年」等文字
    為據（見本院卷第25頁），然此部分註記充其量僅告知被告
    欲「申辦」2年內單純繳息、不用攤還本金時所應符合之條
    件，並未表示被告已將2年內單純繳息、不用攤還本金所需
    之手續辦理完成；況被告復未能提出其與原告間已變更原先
    貸款約定內容之任何書面文件，自不足以採信被告之辯稱而
    為對其有利之認定。
  ㈢按消費借貸之借用人應於約定期限內，返還與借用物種類、
    品質、數量相同之物，民法第478條前段定有明文；另當事
    人得約定債務人於債務不履行時，應支付違約金，民法第25
    0條第1項亦有明文。查被告向原告借款，然未依約清償，全
    部視為到期，尚積欠如附表所示之借款本金、利息及違約金
    迄未清償，既經認定如前，揆諸上開規定及說明，被告自應
    負清償責任。
四、據上論結，原告依消費借貸之法律關係，請求被告給付80萬
    3,589元及以如附表「利息」、「違約金」欄所載方式計算
    之利息、違約金，為有理由，應予准許。
五、訴訟費用負擔之依據：民事訴訟法第78條。
中　　華　　民　　國　　111 　年　　9 　　月　　23　　日
                  民事第四庭　法　官　傅思綺
正本係照原本作成。
如對本判決上訴，須於判決送達後二十日內向本院提出上訴狀。
如委任律師提起上訴者，應一併繳納上訴審裁判費。
中　　華　　民　　國　　111 　年　　9 　　月　　23　　日
　　　　　　　　　            書記官  康馨予 
附表（金額單位均為新臺幣）：
編號 借款金額 借款期限 最後繳息日 尚積欠本金 利息  違約金      起訖日 週年利率  1 200萬元 101年5月18日至116年5月18日 111年4月18日 803,589元 自111年4月19日起至清償日止 百分之3.25 自111年5月20日起至清償日止，逾期6個月以內者，按左列利率10％，逾期超過6個月者，按左列利率20％計算之違約金。